【裁判字號】    89,上訴,614
【裁判日期】    890510
【裁判案由】    違反槍砲彈藥刀械管制條例
【裁判全文】
臺灣高等法院臺中分院刑事判決          民國八十九年度上訴字第六一四號
    上  訴  人
    即  被  告  乙○○
右上訴人因違反槍砲彈藥刀械管制條例案件，不服臺灣彰化地方法院中華民國八十九
年一月五日第一審判決（民國八十七年度訴字第九三八號，起訴案號：臺灣彰化地方
法院檢察署民國八十七年度偵字第八九九四號），提起上訴，本院判決如左：
    主      文
上訴駁回。
    事      實
乙○○曾因違反麻醉藥品管理條例案件，經本院判處有期徒刑八月，於民國（下同）
八十五年四月十一日執行完畢，於不詳時間，在不詳處所，以不詳方式取得可發射子
彈具有殺傷力之改造玩具手槍一枝（含彈匣，槍枝管制編號0000000000）、未經許可
持有之。嗣於八十七年八月五日左右，將前開槍、彈寄藏予蔡汶霖（原名蔡啟安）處
，迄同年十月三日為警循線於彰化縣田中鎮○○路一七三號蔡汶霖上開住處旁之檳榔
園內查獲。案經彰化縣警察局田中分局報請原審法院檢察署檢察官偵查起訴。
    理      由
一、訊據上訴人即被告乙○○（以下簡稱為被告），否認有何犯行，辯稱，伊並無交
    付槍、彈給蔡汶霖，因前伊與蔡汶霖曾打過架，蔡汶霖才誣陷伊云云。經查：
  (一)前開犯罪事實，業據已判刑確定在卷之共同被告蔡汶霖於警訊及偵查中供承不諱
    ，被告乙○○初於偵查中辯稱，槍彈是「陳建忠」交給蔡汶霖的，因蔡汶霖曾跟
    伊提起要買玩具手槍，而伊曾看過「陳建忠」把玩過手槍，所以伊就介紹蔡汶霖
    向「陳建忠」購買，交易時伊在場，地點在（彰化縣）田中鎮的釣蝦場，價金多
    少伊不記得了，「陳建忠」的地址伊不知道云云。並無提及與被告蔡汶霖有仇隙
    不快。嗣於審理中竟供陳，被告蔡汶霖係因與伊打過架，才誣陷槍、彈是伊的云
    云。並先行於八十八年十二月十七日其父至監接見時，囑咐其父依其指示安排證
    人預備於八十八年十二月二十二日原審審理時偽證其與被告蔡汶霖確係因故結仇
    ，圖使法官判不下去一節，有台灣雲林監獄函送被告乙○○於八十八年十二月十
    七日在監接見其父時之錄音帶及所附譯文報請該院辦，有錄音帶及譯文在卷可
    按。又錄音帶經該院勘驗播聽結果，大意確如前揭所附譯文，有該院勘驗筆錄在
    卷可憑，足見被告乙○○確係畏罪情虛，否則斷無如此安排之理﹖再查被告乙○
    ○於前揭偵查中所辯，交易時伊在場，地點在田中鎮的釣蝦場等語，核與被告蔡
    汶霖堅稱被告乙○○交付槍、彈之地點相同，益徵被告乙○○確有前開非法持有
    槍枝之行為。
  (二)扣案改造之玩具手槍一枝，槍枝管制編號0000000000者，認係仿ＷＡＬＴＨＥＲ
    廠半自動手槍製造之金屬玩具手槍更換土造金屬槍管改造而成之改造手槍，經檢
    視，該槍，不具復進簧，惟仍可擊發適用之子彈，認具殺傷力。有內政部警政署
    刑事警察局鑑驗通知書（八十七年十月九日，刑鑑字第七六七八六號）一紙在卷
    可稽。被告雖以上開槍枝管制編號0000000000之改造玩具手槍缺復進簧，且未實
    際試射子彈，鑑定意見即認可擊發適用之子彈，認該槍具殺傷力，請求查明復進
    簧之機制，並認此足以影響該槍枝之殺傷力具否云云置辯。惟稽諸前開鑑定函已
    明確撰示「該槍，不具復進簧，「惟」仍可擊發適用之子彈，認具殺傷力」等語
    ，被告復無提出任何資料證明槍枝不具復進簧「必」不具殺傷力，或無實際試射
    「必」不具殺傷力，只以自己不識「復進簧」屬槍枝何部分之零件，即空言質疑
    已經專業機關鑑定之結果，委無足採，前開槍枝無再送請鑑定機構說明或重新鑑
    定之必要至明。綜上，並有查獲槍枝現場相片數幀在卷供證及槍枝扣案可憑，被
    告所辯不足採信，本件事證明確，其犯行均堪認定。
二、核被告乙○○所為，係犯槍砲彈藥刀械管制條例第十一條第四項之未經許可持有
    可發射子彈具有殺傷力之槍枝罪。被告曾因違反麻醉藥品管理條例案件，經本院
    判處有期徒刑八月，於八十五年四月十一日執行完畢；有本院被告全國前案紀錄
    表與台灣彰化地方法院檢察署刑案資料查註紀錄表在卷為稽，五年內復犯前揭有
    期徒刑以上之罪，應論以累犯，依法加重其刑。原審因依上開槍砲條例刑法第四
    十七條（漏引）第十一條前段、第四十二條第二項、第三十八條第一項第一款，
    罰金罰鍰提高標準條例第二條現行法規所定貨幣單位折算新台幣條例第二條。爰
    審酌被告乙○○之素行、生活狀況、智識程度、犯罪之動機、目的、所生之危害
    及其犯罪後之態度等一切情狀，量處有期徒刑一年二月併科罰金新台幣六萬元，
    並就罰金部分諭知易服勞役折算之標準，以示懲儆。扣案可發射子彈具有殺傷力
    之改造玩具手槍一枝（含彈匣，槍枝管制編號0000000000），屬違禁物，依法宣
    告沒收。至扣案另把改造玩具手槍（槍枝管制編號0000000000）與玩具金屬空彈
    殼二顆及改造玩具子彈二顆均不具殺傷力，非屬違禁物，依法自不得併諭知沒收
    。認事用法量刑均無不當，上訴意旨仍執陳詞，指摘原判決不當，非有理由，應
    予駁回。
三、另按槍砲彈藥刀械管制條例第十九條第一項雖規定，犯同條例第十一條之罪，經
    判處徒刑者，應於刑之執行完畢或赦免後，令入勞動場所，強制工作，其期間為
    三年（屬保安處分）。惟保安處分之目的在於協助受處分人再社會化，並改善其
    潛在之危險性格，故有無宣付保安處分之必要，自應斟酌個案情節，尤其，應衡
    量行為人所為犯罪行為之嚴重性、危險性，及其個人之性格傾向及改善之期待可
    能性，容許法官視案情之懸殊異同，依職權為適當之裁量，並無法定絕對必宣付
    保安處分之理，已據司法院大法官會議第四七一號解釋在案。經查：被告乙○○
    持有上開改造手槍之行為，固對社會治安秩序產生危害，但審酌其犯罪之情節，
    認經執行上開所宣告之刑後，當與外界不良環境為相當期間之隔絕，如於受刑期
    間，施以妥適之教化應足以促其醒悟，改過遷善，原審及本院認本案尚無諭知強
    制工作之必要，亦無不合，併此敘明。
四、據上論斷，應依刑事訴訟法第三百六十八條，判決如主文。
本案經檢察官甲○○到庭執行職務。
中      華      民      國    八十九     年      五       月     十     日
                                  臺灣高等法院臺中分院刑事第六庭
                                        審判長法  官  李  文  雄
                                              法  官  沈  應  南
                                              法  官  陳  嘉  雄
右正本證明與原本無異。
如不服本判決應於收受送達後十日內向本院提出上訴書狀，其未述上訴之理由者並
得於提起上訴後十日內向本院補提理由書（均須按他造當事人之人數附繕本）。
                                              書記官  王  麗  英
中      華      民      國    八十九     年      五       月     十一   日
附錄條文：
槍砲彈藥刀械管制條例第十一條第四項
未經許可，持有、寄藏或意圖販賣而陳列第一項所列槍砲者，處一年以上七年以下
  有期徒刑，併科新臺幣七百萬元以下罰之。
                                                                        Ｉ


司法院資訊處製作；財團法人民間司法改革基金會備份。
